---
title: "Open Cantine"
author: ""
highlighter: highlight.js
output: html_document
job: ""
knit: slidify::knit2slides
hitheme: tomorrow
subtitle: "Reconstituer et visualiser des données parcellaires"
framework: io2012
mode: selfcontained
license: by
widgets: []
---

<script type='text/javascript'>
$(function() {
    $("p:has(img)").addClass('centered');
});
</script>

## Les données de la cantine

Variables
- Date
- Heure
- Numéro du ticket
  - Incrémenté à chaque passage
- Numéro de caisse
  - 1: Cantine
  - 2: Cantine
  - 3: Cantine
  - 4: Cafétéria

--- .class #id 


## Évolution des numéros de ticket par caisse

```{r echo=FALSE}

df <- read.csv("../data/Cantine-Mirabeau.csv")
df$datetime <- strptime(paste(df$Date,df$Heure) ,format = "%d/%m/%y %H:%M:%S")
df$Caisse <- as.factor(df$Caisse)

library(ggplot2)

ggplot( df , aes(x=datetime, y=Ticket)) +
geom_line(aes(group=Caisse, color=Caisse))

```

--- .class #id 

## Passage par minute ces derniers jours

```{r echo=FALSE}

# Timestamp
df$ts <- as.numeric(df$datetime)
daydf <- aggregate( ts ~ Date + Caisse, data = df, max)
names(daydf)[names(daydf) == "ts"] <- "ts_max"
daydf <- merge(daydf,aggregate( ts ~ Date + Caisse, data = df, min))
names(daydf)[names(daydf) == "ts"] <- "ts_min"

# Order by ts
daydf <- daydf[order(daydf$ts_max,decreasing = TRUE),]

# Ticket
daydf <- merge(daydf,aggregate( Ticket ~ Date + Caisse, data = df, max))
names(daydf)[names(daydf) == "Ticket"] <- "ticket_max"
daydf <- merge(daydf,aggregate( Ticket ~ Date + Caisse, data = df, min))
names(daydf)[names(daydf) == "Ticket"] <- "ticket_min"

# Fréquence journalière par minute
daydf$frequence <- (daydf$ticket_max - daydf$ticket_min) / (daydf$ts_max - daydf$ts_min) * 60

#summary(daydf)
ggplot(daydf, aes(fill=Caisse, y=frequence, x=Date
                  )) + geom_bar(position="dodge", stat="identity")

#scale_x_date()
#pretty_date()

```

--- .class #id 

## Fréquences par jour de la semaine

```{r echo=FALSE}


daydf$day <- format(strptime(daydf$Date ,format = "%d/%m/%y"),format="%A")
daydf2 <- aggregate( frequence ~ day + Caisse, data = daydf, mean)
daydf2 <- daydf2[which(daydf2$Caisse != 4),]
daydf2 <-  aggregate( frequence ~ day, data = daydf2, mean)

ggplot(daydf2, aes(y=frequence, x=day
                  )) + geom_bar(position="dodge", stat="identity")
```

--- .class #id 

## Débit moyen par caisse sur un service

```{r echo=FALSE,message=FALSE}

library(zoo)

dfp <- data.frame()
  
dfcantine <- df[df$Caisse != 4 ,]
dfcantine$Caisse <- as.character(dfcantine$Caisse)

for(pcaisse in unique(dfcantine$Caisse)){
  
  dfcantinetemp <- dfcantine[dfcantine$Caisse == pcaisse ,]

  for(pdate in unique(dfcantinetemp$Date)){
    
    dfcantinetempdate <- dfcantinetemp[dfcantinetemp$Date == pdate,]
    
    dfdifftemp <- cbind(append(diff(dfcantinetempdate$Ticket[dfcantinetempdate$Caisse == pcaisse & dfcantinetempdate$Date == pdate]),0),dfcantinetempdate)
    names(dfdifftemp)[1] <- "ticket_diff"
    dfdifftemp <- cbind(append(diff(dfcantinetempdate$ts[dfcantinetempdate$Caisse == pcaisse & dfcantinetempdate$Date == pdate]),0),dfdifftemp)
    names(dfdifftemp)[1] <- "ts_diff"
    
    dfsecstemp <- data.frame( c(min(dfdifftemp$ts):max(dfdifftemp$ts)))
    names(dfsecstemp)[1] <- "ts"
    
    dfsecstemp <- merge(dfsecstemp,dfdifftemp,all = TRUE)

    dfsecstemp$ts_diff <- na.locf(dfsecstemp$ts_diff)
    
    dfsecstemp$ticket_diff <- na.locf(dfsecstemp$ticket_diff)
    dfsecstemp$Heure <- na.locf(dfsecstemp$Heure)
    dfsecstemp$frequence <- dfsecstemp$ticket_diff/dfsecstemp$ts_diff*60
    dfsecstemp$Date <- na.locf(dfsecstemp$Date)
    dfsecstemp$Caisse <- na.locf(dfsecstemp$Caisse)
    dfsecstemp$Ticket <- NULL
    dfsecstemp$datetime <- NULL
    
    if(nrow(dfp) == 0){
      dfp <- dfsecstemp
    }
    else{
      dfp <- rbind(dfsecstemp,dfp)
    }
  }
}

dfp$datetime <- as.POSIXct(dfp$ts, origin="1970-01-01")
dfp$heurelabel <-  format(dfp$datetime, format="%T")
dfp$heureminute <-  format(dfp$datetime, format="%H:%M")
dfp <- dfp[dfp$frequence != 0,]

dfpag <- aggregate(frequence ~ heureminute,dfp,mean)
dfpag$datetime <- strptime(paste("01/01/16",dfpag$heureminute) ,format = "%d/%m/%y %H:%M")

library(ggplot2)
ggplot(dfpag,aes(x = datetime, y = frequence)) +geom_line()

```



